# 投资性主体结构化主体问题

提问人：lbwl 时间：2015-07-06 18:12:58
请问陈版和大伙投资性主体 结构化主体的一些初级问题， 1 基金公司应该算投资性主体吗，但是他一般不都是发的基金产品吗，基金产品也不是企业，那为什么还认为基金公司是投资性主体， 2 结构化主体必须是公司形式吗，比如一个基金产品或者信托产品可以是吗，这块基本没太看懂，请大伙指教

回答人：chenyiwei
1 、基金管理公司一般不认为是投资性主体，因为其收益来源主要是提供管理服务而获取的管理费收入，其自身并不是以获取资本增值和股息收益作为唯一的经营目的。基金管理公司所管理的基金一般可看作投资性主体。 2 、结构化主体可以有多种法律形式，包括公司、合伙企业、基金、信托、资产管理计划或其他法律认可的形式。

提问人：lbwl 时间：2015-07-07 07:01:11
基金管理公司所管理的基金一般可看作投资性主体。但是基金一般不都是基金产品吗，他也能作为投资性主体吗，第二十二条当母公司同时满足下列条件时，该母公司属于投资性主体：（一）该公司是以向投资者提供投资管理服务为目的，从一个或多个投资者处获取资金；（二）该公司的唯一经营目的，是通过资本增值、投资收益或两者兼有而让投资者获得回报；（三）该公司按照公允价值对几乎所有投资的业绩进行考量和评价。按照准则说的当母公司满足下列条件事，我一直以为必须是公司性质呢，是不是我理解有问题，请陈版指教

回答人：chenyiwei
投资性主体不一定是公司，可以是各种组织形式。基金也是法律上认可的拥有独立财产权和架构的主体。